dictsource/ru_rules
.group щ
        щ       S;
?2      щ       SS
        щ (бY   Z;
        щ (б    Z;
        щ (бвY  Z;
        щ (бмY  Z;
        щ (гY   Z;
        щ (г    Z;
        щ (дB   Z;
        щ (дY   Z;
        щ (д    Z;
        щ (ж    Z;
        щ (зY   Z;
        щ (з    Z;
          помо) щ (ник             S
.group ъ
        ъ (Y    j
?2      ъ (Y    _|

.group ы
        ы       y

.group ь
        ь        ;       // мягкий знак заменяется на пустую фонему, палатализация через согласные
        ья       ja
        ье       je
        ью       ju
        ьё       '8
.group э
        э       E2
     _) э       E#
        э (_    E#

.group ю
        ю       u"
     A) ю       ju
     ъ) ю       ju
     ь) ю       ju
     _) ю       ju

.group я
        я       V       // TODO: in unstressed position it sometimes sounds more like [i] than like [V]
     A) я       ja
     A) я (_    ja      //second position
     ъ) я       ja
     ъ) я (_    ja      //second position
     ь) я       ja
     ь) я (_    ja      //second position
     _) я       ja      //second position
        я (_    V

.group ё
        ё      '8
   A) ё       'j8
?2   A) ё       'j8
     _) ё       'j8
     ж) ё       'O
     ш) ё       'O

.group
        // other cyrillic letters
        ѓ       dZ;
        ґ       g
        ђ       dZ;
        є       jE
        і       i
        ї       ji
        ј       j   // U+458
        ќ       kj
        љ       lj
        ћ       tS;
        ў       w
        џ       dZ
